宣示判決筆錄
原      告  彰化商業銀行股份有限公司

法定代理人  凌忠嫄  
訴訟代理人  王勝進  
被      告  陳光明  

上列當事人間111年度中原小字第13號請求給付簽帳卡消費款事
件，於中華民國111年5月18日上午10時5分整在臺灣臺中地方法
院臺中簡易庭宣示判決，出席職員如下：
    法      官  林筱涵
    書  記  官  張峻偉
朗讀案由。
法官朗讀主文宣示判決如下：
    主      文
被告應給付原告新臺幣壹萬參仟玖佰貳拾伍元，及其中新臺幣壹
萬貳仟陸佰肆拾壹元自民國一一一年三月一日起至清償日止，按
週年利率百分之十五計算之利息。
訴訟費用新臺幣壹仟元由被告負擔。
本判決得假執行。 
    事實及理由之要領
一、原告主張：被告前於民國106年10月19日向原告申請信用卡
    使用，依約被告得於特約商店憑卡簽帳消費或向辦理預借現
    金之機構預借現金，當期之應付帳款應於當期繳款截止日前
    向原告清償，如逾期未清償，各筆循環信用利息之計算，係
    將每筆「得計入循環信用本金之帳款」，自「各筆帳款入帳
    日起」，依入帳日當時適用之循環信用利率，計算至該筆帳
    款結清之日，且被告另應給付延滯第一個月當月計收違約金
    新臺幣（下同）300元，延滯第二個月當月計收違約金400元
    ，延滯第三個月當月計收違約金500元，每次連續收取期數
    最高以三期為上限。詎被告未依約繳款，迄至111年2月28日
    止止，尚積欠消費款12,641元、利息784元及違約金500元未
    清償。為此，爰依信用卡契約之法律關係提起本件訴訟，並
    聲明如主文第1項所示。
二、上開原告主張之事實，業據其提出信用卡申請書、信用卡約
    定條款、信用卡管理系統列印資料為證。被告已於相當時期
    受合法之通知，而於言詞辯論期日不到場，亦未提出準備書
    狀爭執，依民事訴訟法第436條之23準用第436條第2項適用
    第280條第3項、第1項之規定，視同自認。從而，原告依信
    用卡契約之法律關係，請求被告給付如主文第1項所示之金
    額，為有理由，應予准許。
三、訴訟費用負擔及假執行宣告之依據：民事訴訟法第78條、第
    436條之19第1項、第436條之20。
　
民事訴訟法第436條之24第2項：
對於本判決之上訴，非以違背法令為理由，不得為之。
如對本判決上訴，須於判決送達後20日內向本院提出上訴狀，並
須表明原判決所違背之法令及其具體內容與依訴訟資料可認為原
判決有違背法令之具體事實之上訴理由（均須按他造當事人之人
數附繕本）。
中　　華　　民　　國　　111 　年　　5 　　月　　18　　日
                  臺灣臺中地方法院臺中簡易庭
                                  法  官  林筱涵
                                  書記官  張峻偉
以上正本證明與原本無異。
中　　華　　民　　國　　111 　年　　5 　　月　　18　　日
                                  書記官  張峻偉